臺灣基隆地方法院刑事判決
  111年度簡上字第70號
上  訴  人  臺灣基隆地方檢察署檢察官
被      告  曾郁琁


選任辯護人  蔡家豪律師（法律扶助律師）
上列上訴人因被告傷害案件，不服本院中華民國111年4月8日111
年度基簡字第302號第一審判決（起訴書案號：109年度偵字第61
65號），提起上訴，本院管轄之第二審合議庭判決如下：
    主  文
上訴駁回。
    事實及理由
一、按上訴得對於判決之一部為之；上訴得明示僅就判決之刑、
    沒收或保安處分一部為之，刑事訴訟法第348條第1項、第3
    項定有明文。查本件檢察官僅就刑之部分提起上訴（詳下二
    、所述），此有上訴書及本院審判程序筆錄各1份在卷可參
    （見本院111年度簡上字第70號卷＜下稱本院卷＞第9頁至第10
    頁、第97頁至第106頁）。依此，足認檢察官已明示本件僅
    對原判決之量刑部分上訴，是本院審理範圍僅限於原判決所
    處之刑，不及於原判決所認定之犯罪事實與所犯法條（罪名
    ）部分。惟本案既屬有罪判決，依法有其應記載事項，且量
    刑係以原判決所認定之犯罪事實及論罪等為據，故就本案犯
    罪事實及所犯法條（罪名）部分之記載，均引用第一審判決
    書所記載之事實、證據及理由（如附件），另補充論述駁回
    上訴之理由。
二、檢察官上訴意旨略以：本案緣起於告訴人吳佩玲前自民國94
    年起至106年間，多次至被告之夫張凱勝（所涉違反醫師法
    案件，業經本院以110年度醫訴字第1號為有罪判決，並經臺
    灣高等法院以110年度醫上訴字第7號判決駁回上訴）所經營
    之「正安牙所」（址設基隆市○○區○○○路○○○○○○○○○○路○000
    號2樓）治療蛀牙、裝設牙套，因治療後仍感不適，察覺看
    診情形有異，為進一步確認張凱勝是否領有醫師證書，遂於
    109年6月4日10時許前往上址，卻遭被告抓傷右手臂，此情
    除對於告訴人之身體造成傷害，更使告訴人擔心受怕、夜不
    能眠，又被告雖最終坦承犯行，然其前於偵查中及本案審理
    之初均矢口否認傷害犯行，難謂其犯後態度良好，對於被告
    所為，實不宜輕縱，詎原審疏未審酌及此，僅對被告量處罰
    金新臺幣（下同）3,000元之刑，實屬過輕等語。
三、按量刑之輕重，係屬事實審法院得依職權自由裁量之事項，
    苟於量刑時，已以行為人之責任為基礎，並斟酌刑法第57條
    各款所列情狀，而未逾越法定範圍，又未濫用其職權，即不
    得遽指為違法。本案原審以被告為本件傷害犯行事證明確，
    並審酌被告未思以和平方式理性溝通解決與告訴人間之爭執
    ，竟傷害告訴人並致告訴人受傷，所為甚不足取；兼衡被告
    於審理時終能坦承犯行之犯後態度、無其他刑事犯罪紀錄之
    素行（有臺灣高等法院被告前案紀錄表在卷可查）、犯罪動
    機、目的、手段、告訴人所受之傷勢程度；暨考量被告於審
    理時自述學歷為高中畢業，目前無業，已婚，有4名成年子
    女，家庭經濟狀況勉持等一切情狀，依刑事訴訟法第449條
    第2項、第3項、第454條第2項等規定，量處被告罰金3,000
    元，並諭知易服勞役之折算標準，經核其認事用法均無違誤
    ，量處刑期亦無違罪刑相當原則及比例原則。又原審確已妥
    為審酌刑法第57條所列各款情狀，復業將上訴意旨所載之各
    項情事即被告犯罪之動機、目的、手段、犯罪所生之損害、
    犯後態度等節援為量刑審酌依據之一，並於原審判決理由中
    說明甚詳，故原審量刑核屬妥適，應予維持。上訴意旨置原
    審判決明白論斷於不顧，猶執前詞指摘原判決量刑過輕云云
    ，為無理由，應予駁回。
據上論斷，依刑事訴訟法第455條之1第1項、第3項、第368條、
第373條，判決如主文。
本案經檢察官楊景舜、陳力平提起公訴，檢察官林姿妤提起上訴
，檢察官陳虹如到庭執行職務。
中　　華　　民　　國　　111 　年　　10　　月　　13　　日
                  刑事第四庭審判長法  官    齊  潔
                                  法  官    李辛茹
                                  法  官    謝昀芳
以上正本證明與原本無異。
不得上訴。
中　　華　　民　　國　　111 　年　　10　　月　　13　　日
                                  書記官    陳維仁
附錄本案論罪科刑法條：
刑法第277條
傷害人之身體或健康者，處5年以下有期徒刑、拘役或50萬元以
下罰金。
犯前項之罪，因而致人於死者，處無期徒刑或7年以上有期徒刑
；致重傷者，處3年以上10年以下有期徒刑。
────────────────────────────
附件：
臺灣基隆地方法院刑事簡易判決
111 年度基簡字第302 號
聲　請　人　臺灣基隆地方檢察署檢察官
被　　　告　曾郁琁　女　(民國00年0月0日生)
　　　　　　　　　　身分證統一編號：Z000000000號
　　　　　　　　　　住○○市○○區○○○路000 號
選任辯護人  蔡家豪律師
上列被告因傷害案件，經檢察官提起公訴（109 年度偵字第6165
號），因被告於本院準備程序中，就被訴事實為有罪之陳述，本
院認本件宜以簡易判決處刑，爰不經通常審判程序，逕以簡易判
決處刑如下：
    主  文
曾郁琁犯傷害罪，處罰金新臺幣參仟元，如易服勞役，以新臺幣
壹仟元折算壹日。 
    事實及理由
一、本案犯罪事實及證據，除補充證據：「被告曾郁琁於本院準
    備程序之自白。」外，其餘均引用檢察官起訴書（如附件）
    之記載。
二、核被告所為，係犯刑法第277條第1項之傷害罪。爰審酌被告
    未思以和平方式理性溝通解決與告訴人間之爭執，竟傷害告
    訴人，造成告訴人受有上揭傷害，所為甚不足取；兼衡被告
    於審理時終能坦承犯行之犯後態度、無其他刑事犯罪紀錄之
    素行（有臺灣高等法院被告前案紀錄表在卷可查）、犯罪動
    機、目的、手段、告訴人所受之傷勢程度；暨考量被告於審
    理時自述學歷為高中畢業，目前無業，已婚，有4名成年子
    女，家庭經濟狀況勉持等一切情狀，量處如主文所示之刑，
    並諭知易服勞役之折算標準，以示懲戒。
三、依刑事訴訟法第449條第2項、第3項、第454 條第2項，逕以
    簡易判決如主文。
四、如不服本判決，得自收受送達之翌日起20日內向本院提出上
    訴狀，上訴於本院第二審合議庭（須附繕本）。
本案經檢察官楊景舜、陳力平提起公訴，檢察官林姿妤到庭執行
職務。
中　　華　　民　　國　　111 　年　　4 　　月　　8 　　日
                  基隆簡易庭    法　官　施又傑
以上正本證明與原本無異。
如不服本判決，應於判決送達後20日內，向本院提出上訴書狀，
敘述上訴理由，上訴於本院合議庭，並按他造當事人之人數附具
繕本。
中　　華　　民　　國　　111 　年　　4 　　月　　8 　　日
                                書記官　連懿婷
附錄本案論罪科刑法條全文：
中華民國刑法第277條
傷害人之身體或健康者，處5年以下有期徒刑、拘役或50萬元以
下罰金。
犯前項之罪，因而致人於死者，處無期徒刑或7年以上有期徒刑
；致重傷者，處3年以上10年以下有期徒刑。
附件：
臺灣基隆地方檢察署檢察官起訴書
                                     109年度偵字第6165號
　　被　　　告　曾郁琁　女　54歲（民國00年0月0日生）
　　　　　　　　　　　　住○○市○○區○○○路000號
　　　　　　　　　　　　國民身分證統一編號：Z000000000號
　　選任辯護人　詹人豪律師（法律扶助基金會律師）
上列被告因傷害案件，業經偵查終結，認應提起公訴，茲將犯罪
事實及證據並所犯法條分敘如下：
　　　  犯罪事實
一、曾郁琁於民國109年6月4日10時許，在基隆市○○區○○○路000
    號2樓，因細故與吳佩玲發生爭執，竟基於傷害之犯意，徒
    手抓傷吳佩玲之右手臂，致吳佩玲受有右側前臂擦傷、右側
    上臂擦傷等傷害。
二、案經吳佩玲訴由基隆市警察局第三分局報告偵辨。
　　　　證據並所犯法條
一、證據清單及待證事實
編號 證據名稱 待證事實 1 被告曾郁琁於警詢及偵查中之供述 被告坦承於上開時、地有拍打告訴人吳佩玲肩膀之事實。 2 證人即告訴人吳佩玲於警詢及偵查中之證述 證明被告於上開時、地，徒手抓傷告訴人右手臂之事實。 3 1.醫療財團法人臺灣區煤礦業基金會臺灣礦工醫院於109年6月4日出具之乙種診斷書1份 2.醫療財團法人臺灣區煤礦業基金會臺灣礦工醫院110年4月7日（110）礦醫事字第068號函1份。 證明告訴人受有前述傷害，且告訴人右手臂之擦傷呈線狀，符合抓傷可能性之事實。 
二、核被告所為，係犯刑法第277條第1項之傷害罪嫌。
三、依刑事訴訟法第251條第1項提起公訴。
  　此　致
臺灣基隆地方法院
中　　華　　民　　國　 111　　年　　1 　　月　　11　　日
　　　　　　　　　　　　　檢　察　官　楊景舜
                                      陳力平
本件正本證明與原本無異
中　　華　　民　　國　 111　　年　　1 　　月　　18　　日
　　　　　　　　　　　　　書  記  官　蕭舜文　
附錄本案所犯法條全文
中華民國刑法第277條
傷害人之身體或健康者，處 5 年以下有期徒刑、拘役或 50 萬
元以下罰金。
犯前項之罪，因而致人於死者，處無期徒刑或 7 年以上有期徒
刑；致重傷者，處 3 年以上 10 年以下有期徒刑。